臺灣桃園地方法院民事簡易判決　　　 109年度桃簡字第2104號
　
原　　　告　周金水
被　　　告　蕭實在
　
上列當事人間請求遷讓房屋等事件，本院於民國110 年10月29日
言詞辯論終結，判決如下：
    主    文
被告應給付原告新臺幣貳萬貳仟陸佰零肆元，及自民國一百一十
年一月十三日起至清償日止，按週年利率百分之五計算之利息。
訴訟費用由被告負擔。
本判決得假執行。
    事實及理由
壹、程序方面
    按「訴狀送達後，原告不得將原訴變更或追加他訴。但有下
    列各款情形之一者，不在此限：……⒉請求之基礎事實同一
    者。」，「原告於判決確定前，得撤回訴之全部或一部」，
    民事訴訟法第255 條第1 項第2 款、第262 條第1 項前段分
    別定有明文。本件原告原起訴請求：「被告應將坐落桃園市
    ○○區○○路000 巷0 號4 樓房屋（下稱系爭房屋）騰空遷
    讓返還予原告，並自民國109 年5 月10日起至遷讓返還系爭
    房屋之日止，按月給付新臺幣（下同）1 萬元。」，嗣於
    110 年10月29日變更聲明為：「被告應給付原告22,604元，
    及自起訴狀繕本送達翌日起至清償日止，按週年利率5%計算
    之利息。」（見本院卷第85頁），核原告所為係撤回訴之一
    部，且係基於同一基礎事實之請求，揆諸首揭規定，與法尚
    無不合，應予准許。
貳、實體方面
一、原告主張：被告於108 年12月2 日向伊承租系爭房屋，雙方
    約定租期1 年（即自108 年12月9 日起至109 年12月10日止
    ），每月租金1 萬元，於每月10日前給付，被告並已繳交2
    萬元之押租金（下稱系爭租約）。詎被告自108 年5 月起未
    依約繳納租金，至兩造之租賃關係因租期屆滿而消滅之日止
    ，扣除押租金後，尚積欠租金1 萬元；又被告於承租期間有
    未依約繳納其應負擔電費8,884 元、天然氣529 元、自來水
    費691 元；另被告租賃期間內，毀損系爭房屋之玻璃，致原
    告需修繕玻璃支出2,500 元。爰依系爭租約及不當得利之法
    律關係提起本件訴訟。並聲明：被告應給付原告22,604元，
    及自起訴狀繕本送達翌日起至清償日止，按週年利率5%計算
    之利息。
二、被告則以：伊只有欠他一個月的租金跟未繳的水電費，伊有
    繳瓦斯費529 元跟自然水費691 元，電費只有一期7,185 元
    未繳，對玻璃維修費用沒有意見，核算的結果應該只欠原告
    11,384元等語，資為抗辯。並聲明：原告之訴駁回。
三、本件原告主張：被告於108 年12月2 日承租系爭房屋，並簽
    訂系爭租約等情，業據原告提出房屋租賃契約為證（見本院
    卷第6 至7 頁），且為被告所不爭執，堪信為真實。至原告
    主張：被告應給付22,604元乙節，則為被告所否認，並以前
    詞置辯云云。經查：
  ㈠按「承租人應依約定日期，支付租金。」，民法第439 條前
    段定有明文。又「押租金之主要目的在於擔保承租人履行租
    賃債務，故租賃關係消滅後，承租人如有欠租或其他債務不
    履行時，其所交付之押租金，發生當然抵充之效力。而於抵
    充後，猶有餘額，始生返還押租金之問題。」（最高法院87
    年度台上字第1631號判決要旨參照）。本件被告未依約給付
    109 年5 月、8 月、11月之租金共3 萬元，有存摺明細可參
    （見本院卷第71至77頁），經核原告已就被告未繳租金之月
    份及應繳款項計算甚為明確，被告亦未能舉出原告所算有何
    錯誤，亦或尚有何筆係渠匯入而原告未予算入者，堪認原告
    所算應屬正確，扣除押租金後，尚積欠租金1 萬元，是原告
    請求被告給付1 萬元租金，即屬有據。
  ㈡次按無法律上之原因而受利益，致他人受損害者，應返還其
    利益，民法第179 條前段定有明文。又系爭租約第17條前段
    約定：「水電及瓦斯費自民國108 年12月1 日起由乙方（即
    被告）負擔。」（見本院卷第7 頁）。經查，原告已代被告
    繳納承租期間被告應負擔之電費8,884 元、天然氣529 元、
    自來水費691 元，有繳費憑證附卷可參（見本院卷第78至81
    頁），觀諸該期間確實均為被告居住於系爭房屋期間，則依
    系爭租約之約定，被告本應負擔系爭房屋之水電費，卻未為
    給付，而由原告代為清償，被告因而受有該費用債務消滅之
    利益，而致原告受有金錢損失，且無法律上之原因，是原告
    請求被告返還代為繳納之電費8,884 元、天然氣529 元、自
    來水費691 元，亦屬有據。至被告前辯稱其應有繳納該等費
    用云云，然未曾提出相關繳款證明以實其說，當屬無據。
  ㈢再按「承租人應以善良管理人之注意，保管租賃物，租賃物
    有生產力者，並應保持其生產力。」，「承租人違反前項義
    務，致租賃物毀損、滅失者，負損害賠償責任。」，民法第
    432 條第1 項、第2 項前段分別定有明文。另系爭租約第11
    條前段約定：「乙方（即被告）應以善良管理人之注意使用
    標的，除因天災地變等不可抗力之情形外，因乙方之過失致
    標的毀損，應負損害賠償之責。」（見本院卷第6 頁）。被
    告遷出時未履行回復原狀之責，原告因此支付玻璃修繕費
    2,500 元，業據其提出免用統一發票收據1 紙為證（見本院
    卷第80頁），且為被告所不爭，是原告依上開條文及系爭租
    約請求被告給付2,500 元，亦屬有據。
四、綜上所述，原告依系爭租約及不當得利之法律關係，請求被
    告應給付22,604元，及自起訴狀繕本送達（見本院卷第30頁
    ）之翌日即110 年1 月13日起至清償日止，按週年利率5%計
    算之利息，為有理由，應予准許。
五、本判決係就民事訴訟法第427 條第2 項第1 款訴訟適用簡易
    程序所為被告敗訴之判決，爰依同法第389 條第1 項第3 款
    之規定，依職權宣告假執行。
六、本件訴訟事證已臻明確，兩造其餘攻擊防禦方法及所提證據
    ，經審酌後認與本件判決結果不生影響，爰不再逐一論述，
    併此敘明。
七、訴訟費用負擔之依據：民事訴訟法第78條。
 
中    華    民    國   110    年    11    月    12    日
                  桃園簡易庭  法  官  汪智陽
以上正本係照原本作成。
如不服本判決，應於送達後20日內，向本院提出上訴狀並表明上
訴理由，如於本判決宣示後送達前提起上訴者，應於判決送達後
20日內補提上訴理由書（須附繕本）。
如委任律師提起上訴者，應一併繳納上訴審裁判費。
中    華    民    國   110    年    11    月    12    日
                              書記官  陳家蓁